【裁判字號】    89,易,2737
【裁判日期】    890929
【裁判案由】    竊盜
【裁判全文】
臺灣板橋地方法院刑事判決                        八十九年度易字第二七三七號
    公  訴  人  臺灣板橋地方法院檢察署檢察官
    被      告  乙○
右列被告因竊盜案件，經檢察官提起公訴（八十九年度偵字第一二０六五號），本院
判決如左：
    主  文
乙○連續竊盜，處拘役伍拾日。
    事  實
一、乙○前因犯竊盜罪，經臺灣宜蘭地方法院判處有期徒刑六月，緩刑三年，於民國
    八十五年一月七日判決確定（於本件不構成累犯）。詎不知警惕，基於概括犯意
    ，意圖為自己不法之所有，自民國八十九年六月二十三日上午六時起至七時三十
    五分止，連續在桃園縣八德市○○路與松柏林路口、臺北縣鶯歌鎮○○路與德昌
    二街口、臺北縣鶯歌鎮○○路與中正二路口、臺北縣鶯歌鎮○○街三號對面、臺
    北縣鶯歌鎮○○路一三八巷口，以收受舊貨之身分掩護，竊取己○○所有之ＦＲ
    Ｔ－０一三號機車、李洪平雅所有之ＱＣＹ－八九七號機車、邱思堯所有之ＲＴ
    Ｕ－五三０號機車、戊○○所有之ＦＵＬ－一五二號機車、張禎芳所有之ＨＳＧ
    －八六五號機車，得手後將該五部機車直接搬上其所駕駛之三輪車運走，嗣乙○
    於同日上午七時三十五分許，駕駛前開上載五部機車之三輪車行經臺北縣鶯歌鎮
    ○○○路二八０之一號前，為警查獲，而悉上情。
二、案經臺北縣警察局三峽分局報告臺灣板橋地方法院檢察署檢察官偵查起訴。
    理  由
一、訊據被告乙○固坦承於右開時地將前揭五部機車搬上彼所有之三輪車載走，行經
    臺北縣鶯歌鎮○○○路二八０之一號前，為警查獲等情，惟矢口否認有何竊盜犯
    行，辯稱：「我於右開時地先後將上開五部機車裝上我的三輪車上，上開機車均
    沒有上鎖，都是放在馬路旁，是路人於八十九年六月二十三日早上在靠近鶯歌處
    告訴我上開機車是廢棄物，可以載走，我才將上開機車載走，我不知該路人的姓
    名及住址，他是大約四十餘歲的男子，我的工作是撿破爛，我不知上開機車是何
    人所有？是我自己將上開機車抬上我的三輪車上。」云云。惟查：李洪平雅所有
    之ＱＣＹ－八九七號機車、邱思堯所有之ＲＴＵ－五三０號機車、張禎芳所有之
    ＨＳＧ－八六五號機車，如何於右開時地被竊，且上開機車並非廢棄物等情，業
    據證人甲○○（李洪平雅之子）、丙○○（邱思堯之母）及丁○○（張禎芳之弟
    ）在警訊中指訴稽詳。此外，復有臺北縣警察局三峽分局汽、機車贓物認領保管
    單三紙、臺北縣警察局三峽分局代保管單二紙、車籍作業系統－查詢車輛認可資
    料五紙、機車照片六幀在卷可稽。抑且，上開五部機車係被告於同一日自桃園縣
    八德市沿路竊取而來，若真存在其所辯有不詳姓名、年籍之人告知那是無人要的
    機車，則其人必須詳繪路線圖，並一一告知何路段存在何車號機車，而該不詳姓
    名者究為何人？為何此人一說有無人要之機車被告即可完全信賴之？凡此種種均
    荒誕無稽而與常情有違。參以，前開五部機車看起來都還可以用，並非破銅爛鐵
    等情，亦據證人即查獲被告之警員何勝武到庭結明確，是被告辯稱其以為上開五
    部機車係他人廢棄不要之物云云，委無足取。稽諸前揭事證，被告所辯顯係事後
    畏罪卸責之虛詞，本案事證明確，被告竊盜犯行堪以認定，應予依法論科。
二、核被告所為，係犯刑法第三百二十條第一項之竊盜罪。其先後多次竊盜犯行，時
    間緊接，犯罪構成要件相同，所犯罪名又屬同一，顯係基於概括犯意反覆為之，
    應論以連續犯，並加重其刑。查被告前因犯竊盜罪，經臺灣宜蘭地方法院判處有
    期徒刑六月，緩刑三年，於八十五年一月七日判決確定，此有本院卷附臺灣高等
    法院檢察署刑案紀錄簡覆表足佐。爰審酌被告犯罪之動機、目的、品性不佳，前
    有竊盜前科，已如前述、手段、智識程度、所竊得之物品為五部機車、犯後飾詞
    卸責、毫無悔意、態度不佳等一切情狀，量處如主文所示之刑，以資懲儆。
據上論斷，應依刑事訴訟法第二百九十九條第一項前段，刑法第五十六條、第三百二
十條第一項，罰金罰鍰提高標準條例第一條前段，判決如主文。
本案經檢察官黃明絹到庭執行職務。
中      華      民      國    八十九    年      九      月     二十九   日
                                      臺灣板橋地方法院刑事第四庭
                                          法  官  許必奇
右正本證明與原本無異。
如不服本判決，應於判決送達後十日內向本院提出上訴狀 (應附繕本) ，上訴於臺灣
高等法院。
                                          書記官  高玉彬
中      華      民      國    八十九    年      十      月      二      日
附錄：刑法第三百二十條第一項。
刑法第三百二十條
意圖為自己或第三人不法之所有，而竊取他人之動產者，為竊盜罪，處五年以下有期
徒刑、拘役或五百元以下罰金。
意圖為自己或第三人不法利益，而竊佔他人之不動產者，依前項之規定處斷。
前二項之未遂犯罰之。


司法院資訊處製作；財團法人民間司法改革基金會備份。
